【裁判字號】    98,簡上,569
【裁判日期】    980818
【裁判案由】    詐欺
【裁判全文】
臺灣高雄地方法院刑事判決             98年度簡上字第569號
上  訴  人
即  被  告  甲○○
上列上訴人因詐欺案件，不服本院高雄簡易庭民國98年5 月11日
98年度審簡字第1735號第一審簡易判決（聲請簡易判決處刑案號
：97年度偵字第30542 號），提起上訴，本院管轄之第二審合議
庭判決如下：
    主  文
上訴駁回。
    事實及理由
一、本件上訴人即被告甲○○經合法傳喚，無正當之理由不到庭
    ，爰依刑事訴訟法第455 條之1 第3 項準用第371 條之規定
    ，不待其陳述，逕行判決。
二、本判決所引用第一審簡易判決書記載之證據（如附件），有
    關傳聞證據部分，業經檢察官及被告同意作為本案證據使用
    ，本院審酌該等證據作成時之情況，無何取證之瑕疵或其他
    不當情事，依刑事訴訟法第159 條之5 第1 項之規定，具有
    證據能力，合先敘明。
三、本案經本院審理結果，認第一審簡易判決之認事、用法及量
    刑均無不當，應予維持，並引用第一審簡易判決書記載之事
    實、證據及理由（如附件）。
四、被告上訴意旨矢口否認犯行，辯稱：伊係因長期失業急於找
    工作，經由報紙廣告應徵VCD 送貨員，於求職過程中疏未注
    意許多細節，誤信提供帳戶資料係為供匯薪所用，始受騙交
    付帳戶云云。惟查：
（一）按金融帳戶為個人之理財工具，攸關存戶個人財產權益，
      一般人對於金融帳戶之存摺、提款卡、密碼、印章等資料
      ，無不妥為保存，以防遺失或被盜用，且近年來利用人頭
      帳戶遂行詐騙之事層出不窮，屢經報章等新聞媒體再三披
      露，是避免此等專屬性甚高之金融帳戶被不法份子利用為
      詐財工具，應係一般生活認知所易於體察之常識。
（二）被告於警詢、偵訊自承不知所應徵公司之名稱、地址，亦
      不知月薪為何，僅知接觸對象自稱「葉先生」，則被告就
      求職之諸多重要事項既一無所知，竟貿然與「葉先生」相
      約在大馬路上，交付關乎個人權益之金融帳戶資料，顯然
      有違常情；況一般公司果為匯薪之需而要求員工提供帳戶
      ，僅需金融帳號或存摺影本即可，無須提款卡、密碼等資
      料，此乃社會生活常識，被告應無不知之理，是其辯稱為
      匯薪而提供帳戶，顯有可疑；再據被告於偵查中自陳：我
      交付存摺、提款卡、密碼給「葉先生」後，覺得不妥，又
      再用家裡電話一直打電話給「葉先生」等語，核對偵卷所
      附被告家中電話之通聯紀錄（偵卷第12至14頁），被告於
      民國97年7 月4 日（即交付帳戶當天）及同年月7 日、8
      日、9 日，確有與所提供報紙求職廣告所載電話之聯繫，
      之後即無任何通聯情形，而被害人係於同年月22日被騙匯
      款，則被告既早已察覺有異，何以聯繫數次後，未予繼續
      聯繫追蹤，亦未報警或通報銀行限制該帳戶之提領，導致
      不法份子得以使用該帳戶詐騙被害人，是上開通聯紀錄、
      報紙廣告等，尚不足為被告有利之認定。從而，檢察官以
      一般求職情形及社會金融現況，不採信被告求職之辯，認
      定被告交付帳戶資料予他人使用，尚屬合理，被告無法提
      供其他證據供本院調查，在現有證據資料下，被告所辯，
      尚難憑採。
四、原審以事證明確，認被告所為，係犯刑法第30條第1 項、第
    339 條第1 項之幫助詐欺取財罪，及被告未實際參與詐欺犯
    行，所犯較正犯輕微，依法減輕其刑，並審酌被告任意交付
    金融帳戶供他人使用，破壞社會治安及金融秩序，助長犯罪
    歪風，造成被害人新台幣（下同）10萬元之損害，且未能坦
    承犯行及無何前科等一切情狀，量處被告有期徒刑2 月，諭
    以如易科罰金，以1 千元折算1 日，核其認事用法均無違誤
    ，量刑亦甚妥適，被告上訴意旨仍執陳詞，否認犯罪，指摘
    原判決不當，為無理由，應予駁回。
據上論斷，應依刑事訴訟法第455 條之1 第1 項、第3 項、第37
3 條、第371 條、第364 條、第368 條，判決如主文。
本案經檢察官李茂增到庭執行職務。
中    華    民    國    98    年    8     月    18    日
                  刑事第十九庭  審判長法  官  李代昌
                                      法  官  吳芝瑛
                                      法  官  周宛瑩
上正本證明與原本無異。
不得上訴。
                                      書記官  彭帥雄
中    華    民    國    98    年    8     月    19    日
附錄本案論罪法條：
中華民國刑法第339條
（普通詐欺罪）
意圖為自己或第三人不法之所有，以詐術使人將本人或第三人之
物交付者，處5 年以下有期徒刑、拘役或科或併科1 千元以下罰
金。
以前項方法得財產上不法之利益或使第三人得之者，亦同。
前二項之未遂犯罰之。


司法院資訊處製作；財團法人民間司法改革基金會備份。
